【裁判字號】    96,訴,638
【裁判日期】    970715
【裁判案由】    毒品危害防制條例
【裁判全文】
臺灣基隆地方法院刑事判決               96年度訴字第638號
公  訴  人  臺灣基隆地方法院檢察署檢察官
被      告  乙○○
指定辯護人  潘東翰 律師
被      告  丁○○
選任辯護人  黃丁風律師
            黃雅羚律師
            黃敬唐律師
上列被告因毒品危害防制條例案件，經檢察官提起公訴（96年度
偵字第4033號），本院判決如下：
    主  文
乙○○販賣第一級毒品，累犯，處有期徒刑拾伍年月，販賣毒
品所得新臺幣肆仟元沒收，如全部或一部不能沒收時，以其財產
抵償之；又販賣第二級毒品，累犯，處有期徒刑肆年，扣案之販
賣毒品所得新臺幣貳萬陸仟元沒收；應執行有期徒刑拾玖年，販
賣毒品所得新臺幣肆仟元沒收，如全部或一部不能沒收時，以其
財產抵償之，扣案之販賣毒品所得新臺幣貳萬陸仟元沒收。
丁○○販賣第一級毒品，累犯，處有期徒刑柒年柒月，扣案之第
一級毒品海洛因拾包（淨重零點陸柒公克，不含包裝袋）均沒收
銷燬之，扣案裝置上開第一級毒品海洛因之包裝袋拾個、分裝匙
貳支、分裝袋壹包、膠膜張、行動電話壹支（WINII牌含00
00000000號SIM卡壹張）均沒收，扣案之販賣毒品所得
新臺幣壹仟元沒收。
    事  實
一、乙○○前因犯非法販賣化學合成麻醉藥品罪、轉讓禁藥罪，
    經臺灣高等法院判處有期徒刑5年8月、8月，另因犯非法吸
    用化學合成麻醉藥品罪，經本院判處有期徒刑7月，上開3罪
    後經本院以86年度聲字第310號裁定應執行有徒刑6年10月，
    於民國89年8月7日假釋，後經撤銷假釋，嗣於95年10月10日
    縮刑期滿而執行完畢（起訴書記載於95年12月13日執行完畢
    ）。丁○○前因犯非法販賣化學合成麻醉藥品罪，經最高法
    院以89年度台上字第7873號判決判處有期徒刑5年2月，又因
    違反毒品危害防制條例案件，經本院以90年度簡上字第23號
    判決判處有期徒刑6月，2罪接續執行，嗣於94年1月5日假釋
    ，於94年4月9日假釋期滿，未經撤銷假釋，其未執行之刑以
    已執行論而執行完畢（起訴書記載於96年4月9日縮刑期滿執
    行完畢）。2人均不知悔改。
二、乙○○（綽號米茶）、丁○○（綽號阿三）均明知海洛因、
    甲基安非他命分別係公告查禁之第一、二級毒品，不得販賣
    。乙○○基於販賣第一級毒品之犯意，於96年7月23日上午8
    至9時許，在基隆市安樂區○○○路106之1號新中天交通公
    司停車場貨櫃屋2樓內，以新台幣（下同）4千元之價格，將
    第一級毒品海洛因1包售予丁○○（下稱犯罪事實1），另基
    於販賣第二級毒品之犯意，於同年月26日下午7時18分許，
    在上址，以2萬6千元之價格，將第二級毒品甲基安非他命1
    包淨重17.4公克售予辛○○（下稱犯罪事實2）。丁○○向
    乙○○購得上開第一級毒品海洛因後，將第一級毒品海洛因
    用膠模予以壓碎分裝成12包後（丁○○已施用其中1包第一
    級毒品海洛因），己○○於96年7月26日下午6時51分許以其
    行動電話0000000000號打給丁○○0000000000號行動電話聯
    絡後，丁○○基於販賣第一級毒品之犯意，於同日下午6時
    55分許，在上開貨櫃屋樓梯上，以1千元之價格，將其中1包
    海洛因售予己○○（下稱犯罪事實3）。惟臺北縣政府警察
    局汐止分局於96年6月28日查獲甲（姓名年籍詳本院96年度
    聲搜字第376號卷所載），經甲供出其曾多次向綽號米茶之
    乙○○、綽號阿三之丁○○在上址貨櫃屋內購買毒品（此部
    分未據起訴），經警向本院聲請搜索票，於96年7月26日埋
    伏在上開停車場外時，因先後見己○○至該貨櫃屋樓梯上、
    辛○○進入該貨櫃屋內皆形跡甚為可疑，遂上前盤查，經己○○、辛○○分別坦承上開購買毒品之情，並在己○○身上
    查扣向丁○○購買之第一級毒品海洛因1包（淨重0.21公克
    ），在辛○○身上查扣向乙○○購買之第二級毒品甲基安非
    他命（淨重17.4公克），隨即依法搜索上開貨櫃屋，當場扣
    得丁○○所有之第一級毒品海洛因10包（淨重0.67公克）、
    其所有分裝第一級毒品海洛因用之分裝匙2支、分裝袋1包、
    壓碎海洛因用之膠膜3張（另有查扣非其所有且非分裝第一
    級毒品海洛因用之電子磅秤1台）、及其販賣第一級毒品海
    洛因之所得1千元，乙○○販賣第二級毒品甲基安非他命之
    所得2萬6千元，而查悉上情。丁○○經警查獲後，主動向警
    方供述向乙○○購買第一級毒品海洛因之情節，警方因而查
    獲乙○○販賣第一級毒品海洛因予丁○○之上情。本院並向
    臺灣基隆看守所調取乙○○、丁○○入所時分別所帶之行動
    電話3支、1支（WINII牌含0000000000號SIM卡），予以扣案
    。
三、案經臺北縣政府警察局汐止分局報告臺灣基隆地方法院檢察
    署檢察官偵查起訴。
    理  由
壹、程序方面：
一、證人丁○○、己○○、辛○○之警訊證述有證據能力：
    按被告以外之人，於審判外之言詞或書面陳述，除法律有規
    定者外，不得作為證據，刑事訴訟法第159條第1項定有明文
    。而所謂法律有規定者，即包括同法第159條之1至之5所規
    定傳聞證據具有證據能力之例外情形。其中第159條之1第2
    項明定於偵查中向檢察官所為之陳述，「除顯有不可信之情
    況者外」，得為證據；第159條之2規定，於檢察事務官、司
    法警察官或司法警察調查中所為之陳述，如與審判中之陳述
    不符時，經比較結果，其先前之陳述，相對「具有較可信之
    特別情況」，且為證明犯罪事實存否所「必要」者，或於審
    判中有第159條之3所列死亡等原因而無法或拒絕陳述之各款
    情形之一，經證明其調查中所為陳述絕對「具有可信之特別
    情況」，且為證明犯罪事實之存否所「必要」者，亦例外賦
    與證據能力。是所謂「顯有不可信性」、「相對特別可信性
    」與「絕對特別可信性」，係指陳述是否出於供述者真意、
    有無違法取供情事之任意陳述信用性已否受確實保障而言，
    故應就偵查或警詢筆錄製作之原因、過程及其功能等加以觀
    察其信用性，據以判斷該傳聞證據是否無顯不可信或有特別
    可信之情況而例外具有證據能力，並非對其陳述內容之證明
    力如何加以論斷，二者之層次有別，不容混淆（最高法院95
    年度台上字第6489號判決意旨參照）。經查：依證人丁○○
    、己○○、辛○○之警訊筆錄記載，員警於筆錄製作最後均
    有詢問「你以上所說是否出於自由意識下之陳述？有無遭受
    暴力脅迫、利誘或其他不正當方式偵訊？」時，分別回答「
    是的，沒有。」、「是的，沒有。」、「我以上所說均出於
    自由意識下之陳述，無遭受暴力脅迫、利誘或其他不正當方
    式偵訊。」，足見證人丁○○、己○○、辛○○於前開警詢
    中之陳述內容，應係基於任意性所為無疑。況證人丁○○、
    己○○、辛○○證述被告乙○○、丁○○、乙○○有販賣毒
    品之情事，亦與證人戊○○、庚○○所證述本件搜索查獲之
    經過，而其中證人丁○○、己○○、辛○○如何於查獲時證
    述向被告乙○○、丁○○、乙○○購買毒品等節，核屬相符
    ，以上種種跡證，足顯證人丁○○、己○○、辛○○警詢時
    之所述，並非子虛烏有，足證證人丁○○、己○○、辛○○
    於警詢中陳述之任意性、信用性已獲確保，而具有較可信之
    特別情況；參以證人丁○○、己○○、辛○○證述涉及被告
    乙○○、丁○○、乙○○有無販賣毒品之事實，乃用以證明
    被告乙○○、丁○○、乙○○犯罪與否，是證人丁○○、己○○、辛○○證詞對被告犯罪事實之存否具有必要性，揆之
    前開說明，在證明被告犯罪事實存否必要的情況下，從客觀
    上之環境或條件等觀察，證人警詢陳述，有足以取代審判中
    交互詰問之可信性保證，因認證人丁○○、己○○、辛○○
    之警詢筆錄有證據能力。
二、證人丁○○、己○○、辛○○之偵訊證述有證據能力：證人
    丁○○、己○○、辛○○於偵查中之陳述，固屬被告以外之
    人於審判外之陳述，然係於偵查中向檢察官所為之陳述，有
    依法具結，且經斟酌卷內其他調查之證據資料，本於經驗及
    論理法則，作合理之比較而為取捨、判斷，故上述證人偵查
    中之陳述，自得作為證據（最高法院95年度台上字第6157號
    判決同此意旨可資參照）。
三、至本判決所引書證，被告、辯護人於本院審理中，均不爭執
    其證據能力，復未曾於言詞辯論終結前聲明異議，且經核並
    無顯不可信之情況，依刑事訴訟法第159條之4、第159條之5
    第2項，均有證據能力。
四、本件搜索經查符合刑事訴訟法之法定程序，扣案物品係警持
    本院核發之搜索票搜索扣押所得之物，被告對上開證據之證
    據能力亦不爭執，應認有證據能力。
貳、實體部分：
一、訊據被告乙○○矢口否認有販賣第一級毒品、販賣第二級毒
    品之犯行，辯稱：其沒有販賣海洛因給丁○○，也沒有販賣
    安非他命給辛○○，警員在其身上所查扣之2萬6千元，係其
    要給其子就讀私立初中註冊用的，不是辛○○交給其的，其
    不認識辛○○，怎麼賣給他甲基安非他命，96年7月23日早
    上8、9點許，其當時是下暖暖交流道撞到第1支電線桿，發
    生車禍，其有請拖吊車來拖吊，並沒有販賣海洛因給丁○○
    云云；被告丁○○矢口否認有販賣第一級毒品之犯行，辯稱
    ：其沒有販賣海洛因給己○○，其只有請己○○海洛因1包
    ，警員所查扣之1千元是其子丙○○交給其的，不是己○○
    向其買海洛因交給其的云云。
二、經查：
  (一)犯罪事實1部分：
    1.被告乙○○於上開時地販賣第一級毒品海洛因予丁○○之
      事實，業據證人丁○○於96年7月27日之警詢時證述：「
      （問：你所持有之毒品海洛因10包，是以多少金錢？於何
      時？向何人購得？）是於4天前96年7月23日早上8、9 點
      ，綽號：米茶之乙○○（當場指認）自己來基隆市安樂區
      ○○○路106之1號旁新中天交通公司停車場貨櫃屋2樓我
      房間內，將毒品海洛因0.6公克以4千元賣給我的。」等語
      、於96年8月15日偵訊時具結證稱：「乙○○有販賣毒品
      給我，是在今年7月，就是在本件我被警察桌的前幾天，
      就是在本件我被警察捉的前幾天，大概是前4、5天或5、6
      天左右，日期我不記得了，也一樣在我的貨櫃屋內以4000
      元賣我海洛因，量多少我忘了。（問：本件你被警方查獲
      之10包海洛因是向何人買的？）就是被查獲4、5天前用40
      00元向乙○○買的。」等語。
    2.警方查扣丁○○持有之第一級毒品海洛因10包、在己○○
      身上查扣第一級毒品海洛因1包，扣案之第一級毒品海洛
      因10包、1包經送法務部調查局鑑定結果，均含第一級毒
      品海洛因成分，10包合計淨重0.67公克，1包淨重0.21公
      克，有該局96年8月25日調科壹字第09623063440號、96年
      8月19日調科壹字第09623062450號鑑定書各1紙附卷可稽
      。
    3.被告乙○○所辯其於96年7月23日早上8、9點許，其當時
      是下暖暖交流道撞到第1支電線桿，發生車禍乙節，經核
      對被告乙○○所使用0000000000號行動電話通聯紀錄，發
      現該門號96年7月23日上午7時39分7秒時基地台位置為「
      基隆市○○區○○路84巷20弄83號2樓頂」、同日上午9時
      5分2秒時基地台位置為「基隆市安樂區○○○路56號6樓
      頂」，均不在基隆市暖暖區，反而同日6時29分時基地台
      位置為「基隆市七堵區○○○路186號12樓頂」；另被告
      乙○○所使用0000000000號行動電話通聯紀錄，發現該門
      號96年7月23日上午7時31分20秒時基地台位置為「基隆市
      中山區○○路7號、基隆市○○區○○路403號」、同日上
      午8時43分49秒時基地台位置為「基隆市○○區○○路136
      號頂」、至同日8時50分54秒時基地台位置為「基隆市○○區○○路148號、基隆市○○區○○路28之5號7樓」、
      同日上午8時43分49秒時基地台位置為「基隆市○○區○○路136號頂」、至同日8時53分4秒時基地台位置為「基
      隆市○○區○○路127號」、同日上午9時39分57秒時基地
      台位置為「基隆市○○區○○路15號」，均不在基隆市暖
      暖區，反而同日6時33分25秒、6時54分3秒時基地台位置
      為「基隆市○○區○○路28巷2號5樓」，有上開行動電話
      通聯紀錄附卷可考，足見被告乙○○此部分所辯，要無可
      採。
    4.至證人丁○○於96年7月27日偵訊時供稱：「查扣10小包
      海洛因是其向綽號阿忠購買，大約是3、4天前在基隆市○○○路以4千元購買。」、於97年3月17日、97年4月28 日
      本院審判時結證稱：「被查扣的海洛因是96年7月23日早
      上8點多，有一位阿忠拿到停車場賣給我，價錢是4千元。
      」，證人丁○○就購買毒品海洛因之地點前後供述不一，
      顯不足採，況本院於96年8月22日移審訊問時，證人即被
      告丁○○供稱：「（問：你於警詢、偵訊時所言是否實在
      ？）所言實在。（問：警詢、偵訊時有無被強暴、脅迫、
      利誘、刑求等不正方式取供？）沒有。」，應以其於96年
      7月27日之警詢時證述、於96年8月15日偵訊時之結證為可
      採。
  (二)犯罪事實2部分，
    1.被告乙○○於上開時地販賣第二級毒品甲基安非他命予辛○○之事實，業據證人辛○○於96年7月27日之警詢時證
      述：「我於96年7月26日19時20分在基隆市安樂區○○○
      路10 6之1號停車場旁，警方將我攔檢後，我自動從我口
      袋交付安非他命給警察。警方所查扣之安非他命是我剛向
      乙○○綽號『米茶』所購買，警方將我攔檢詢問我後，我
      自動從我口袋交付安非他命給警察。安非他命是我於96年
      7月26 日19時18分，在基隆市安樂區○○○路106之1號旁
      （新中天交通公司停車場工寮內2樓），向乙○○購買1包
      安非他命（毛量約18公克，淨重17.4公克），我以新台幣
      2萬6千元向乙○○購得，我向乙○○共向他購買1次。」
      等語、於96年7月27日偵訊時結證：「（問：施用安非他
      命來源？）昨天第一次向綽號米茶的男子購買，我不知道
      他的姓名，被查獲後警察給我指認。（問：為何會找米茶
      買毒？）因為96年7月26日下午4點左右我在愛三路上遇到
      我朋友綽號阿明之人，他說米茶的安非他命很好，我就叫
      他幫我介紹，我想要買，阿明就打電話給米茶幫我約在新
      中天停車場，在晚上7點以前到那裡去找米茶交易，我叫
      阿明跟米茶說我要買半兩，米茶跟阿明說要2萬6千元，阿
      明轉告我，我就騎機車在晚上6點50分到新中天停車場，
      我到的時候剛好看到貨櫃屋的屋主阿三就站在外面，我跟
      阿三10幾年前就認識了，但是10幾年沒見了，阿三看到我
      就直接叫我進去貨櫃屋，因為阿明有跟米茶說我的名字，
      可能米茶有跟阿三說我要去找他，我進入貨櫃屋後，裡面
      有阿三、米茶、劉姓男子及阿三的太太，屋內的情形如我
      所繪製的現場圖，進去之後阿三就幫我介紹誰是米茶，我
      就先坐在椅子上如現場圖，米茶先拿半兩的安非他命（裝
      在一個夾鍊袋內）給我，叫我先試用看看，可以的話再跟
      他買，米茶或阿三就拿了一個玻璃球吸食器借我施用，我
      就當場在那裡施用，用完之後我覺得可以，我就拿2萬6千
      元的現金給米茶，我就把安非他命放在我褲子的口袋，我
      馬上就離開了。（問：剛才庭上之乙○○是否就是賣安非
      他命給你的米茶？）是。」等語、於97年3月17日本院審
      判時結證：「（辯護人問：96年7月26日下午8時許，你在
      基隆市安樂區○○○路106之1號停車場外面被查獲，你去
      停車場做何事？）我去找乙○○，請他幫我拿26000元量
      的安非他命，當天中午我在愛三路遇到綽號阿明（真實姓
      名我不知道）的朋友，我問問阿明有沒有辦法幫我拿半兩
      的安非他命，他說他會幫我聯絡，他當場用他自己的手（
      手機號碼我不記得）打電話給綽號米茶的人，當時我在旁
      邊聽，電話中他問米茶有沒有『硬的』半兩，米茶好像回
      答說等一下再打給阿明，我跟阿明就在原地等約5分鐘，
      米茶就打電話給阿明說米茶的朋友約晚上7點多會拿安非
      他命去大武崙那邊的貨櫃屋給米茶，阿明叫我大約在晚上
      7點的時候去大武崙賣家具那邊等，並打電話給阿明，阿
      明會打電話聯絡米茶，叫米茶過來帶我去貨櫃屋，我當晚
      7點騎機車過去大武崙賣家具那邊等，我用我的手機000
      0000000打行動電話阿明，約5分鐘後有貨櫃屋的主人即丁○○就騎機車到我等的地方來找我，並帶我到貨櫃屋去，
      到了停車場，我與丁○○的機車都停在貨櫃屋下面，丁○○走前面帶我進入貨櫃屋，我進入貨櫃屋內有看到米茶、
      丁○○、丁○○的老婆、子○○、還有另一名男子我不認
      識，我進去是坐在門的左手邊小板凳，米茶坐在門右邊的
      彈簧床，丁○○坐在門口靠近我的地方，丁○○的老婆坐
      在與米茶坐的同一張彈簧床上，另一名我不認識的男子站
      在靠近米茶的位置，我一進去就看到該名男子拿壹包安非
      他命（就是後來交給我的那包安非他命）交給米茶，那名
      男子就先離開，米茶把該包安非他命整包拿給我，我要求
      當場試用，米茶就說好，貨櫃屋內茶几下面有玻璃球吸食
      器，我忘記是誰把吸食器拿出來給我試安非他命，我就從
      該包半兩的安非他命拿些許出來放入玻璃球吸食器內自己
      拿茶几上的打火機點火施用，施用效果可以，我就拿2萬6
      千元的千元鈔給米茶，米茶有當場點收，之後我就自己開
      門從2樓下樓到貨櫃屋下面騎機車離開，離開約1、200公
      尺距離就被警察用廂型車擋住路，警察叫我下車，有表明
      他是警察的身分，並叫我上警察的廂型車，叫我將毒品交
      出來，當晚太暗我不認得叫我下車的警察，廂型車內還有
      另一名被抓到的人犯（不是在貨櫃屋內拿安非他命給乙○○的人），我不認識，當時也不知道他是因何案被抓，到
      汐止分局後才知道他是去買海洛因被抓到。」等語，是以
      證人辛○○以2萬6千元向被告乙○○購買約半兩甲基安非
      他命後，隨即遭警方查獲，並經警查扣其向被告乙○○所
      購得之約半兩甲基安非他命，應堪認定。
    2.證人丁○○於96年7月27日偵訊結證：「96年7月26日大約
      傍晚5、6點左右，乙○○跟子○○先來找我，當時我還在
      種菜，他們先上去我貨櫃，拿吸食器出來施用，過沒多久
      辛○○就來了，沒多久警察就來了，（問：辛○○如何進
      入貨櫃屋？）是我幫他指路的。是乙○○跟我講的，他說
      子○○的朋友要上來，叫我幫他指路一下。乙○○有跟我
      講說辛○○站在哪裡還有長得什麼樣，剛好那裡只有站了
      1個人。（問：有無帶辛○○進入貨櫃屋？）有。（問：
      辛○○在貨櫃屋內待了多久？）蠻久了，大約20分鐘，用
      完後就出去了。我有看到辛○○身上有拿錢出來，都是一
      疊1千元的大鈔，有多少錢我不知道，辛○○有把那疊錢
      拿給乙○○，我有看到乙○○在坐的桌子的地方拿出1 包
      安非他命，走到辛○○那裡跟他講話，辛○○有施用安非
      他命，我先下去繼續工作，我下去之前就看到辛○○把錢
      拿給乙○○。」等情，證人子○○於96年7月27日偵訊時
      結證：「（問：有無看過庭上之辛○○？）我有看過。（
      問：何時看過辛○○？）我以前也有看過辛○○，最近一
      次是昨天晚上5、6點在新中天貨櫃屋2樓。當時我在貨櫃
      屋裡面，辛○○去貨櫃屋裡面找綽號米茶之莊姓男子，在
      貨櫃屋裡面辛○○問米茶安非他命半兩多少錢，米茶說2
      萬6千元，後來辛○○說要先試看看東西怎樣，米茶就拿
      一包給他，辛○○就試了幾口，後來辛○○就拿一疊仟元
      大鈔給米茶，辛○○就離開，沒多久警察就上來了。」等
      節；渠等證詞核與證人辛○○所證相符，足見證人辛○○
      、丁○○、子○○所證至堪採信。
    3.證人即查獲之警員戊○○於96年8月15日偵訊時結證：「
      之前乙○○有涉及另一件再源遠路的毒品案，從那件之後
      我們就在注意乙○○了，源遠路那件毒品案他交保之後，
      我們有掌控到他在基金一路出沒，我們有發現他常和丁○○聯繫，我們就向法院聲請搜索票，在查獲當天下午2點
      多我們到丁○○的貨櫃屋附近埋伏，大概下午4、5點左右
      ，有看到乙○○開車載子○○到貨櫃屋，停好車進入貨櫃
      屋，後來陸陸續續有4個以上的男子，有的騎機車，有的
      開車子，都上到貨櫃屋的2樓，大概都不到10分鐘以後就
      都下樓，我們埋伏地點是在對面大樓，距貨櫃屋大約30公
      尺左右，看不到貨櫃屋內的情況，但每個人上去之後沒有
      幾分鐘後就下樓，行動詭異，所以我們（認為）這些人是
      去貨櫃屋內購買毒品，我們就決定在停車場的路口埋伏盤
      檢，就連續查獲2名男子，其中1名身上有1包海洛因，另
      1名身上只有1大包安非他命，這2名男子的姓名我不記得
      ，但當天都有與被告一起移送，我問身上只有海洛因的那
      名男子海洛因哪裡來，他說是向丁○○以1千元買的，另
      1名有查獲安非他命的男子則說他的安非他命是向乙○○
      以2萬6千元買的。後來我們就上去搜索，進去之後才看到
      貨櫃屋內有裝監視器，鏡頭是朝貨櫃場的大門及貨櫃的樓
      梯，是拍不到貨櫃屋內的情形，我們還沒有進到貨櫃屋之
      前有看到乙○○將包包及手機從窗戶往外丟，出示搜索票
      ，進去之後有看到屋內有丁○○、他太太、乙○○及子○○共四人，就開始搜索，在貨櫃屋內冰箱旁丁○○的小包
      包內有10包海洛因，在乙○○的手提包包內有注射針筒，
      桌子底下有吸食器」等語、於97年1月15日本院審判時結
      證：「96年6月間，我們先查獲乙○○販賣毒品海洛因、
      安非他命，有移送基隆地檢偵辦，後來有線索得知乙○○
      仍在販賣海洛因、安非他命，販賣地點就是在中天停車場
      也就是查獲的地點，我們先勘查現場後，向基隆地院聲請
      搜索票，在查獲現場附近大樓觀察了2、3天，於96年7月
      26日19時許，我們分為兩組人馬，一組在大樓的制高點監
      看，一組在查獲地點中天停車場的出入口埋伏，19時許發
      現己○○騎機車往中天停車場上面去，制高點同仁以無線
      電通報，己○○走樓梯要到貨櫃屋的2樓，在貨櫃屋的外
      面樓梯口與丁○○見面，並手上接觸東西，但因為太遠看
      不清楚，己○○就下樓騎機車離開停車場，騎機車到停車
      後來再離開前後大約幾分鐘而已，不到5分鐘，無線電通
      報我們在停車場出入口將己○○攔下盤查，我跟我同事癸○○一起詢問己○○，是否在貨櫃屋購買毒品，向何人購
      買，毒品在哪裡，己○○就從身上拿出來1小包海洛因，
      並說海洛因是向丁○○購買的，我們將己○○帶到我們的
      偵查車上，約10分鐘後，辛○○騎機車往中天停車場上方
      騎去，制高點同仁又以無線電通報，辛○○進入貨櫃屋後
      不久，前後不到5分鐘，又下樓騎機車離開，我們又在停
      車場出入口攔下辛○○盤查，我跟癸○○兩人，由我問辛○○，你是不是上去買毒品，毒品在哪裡，辛○○本來不
      承認，他有看到偵防車有己○○，他就自動將身上的1大
      包安非他命拿出來，我們就直接請他到偵防車上，將毒品
      安非他命拍照，我並詢問他，向何人購買，他說是向綽號
      的米茶即乙○○購買，我們就持搜索票開偵防車，車上有
      載己○○、辛○○2人，我們有兩個同事看著己○○、辛○○2人，我、癸○○、壬○○3人持搜索票往貨櫃屋2樓
      搜索，當時貨櫃屋門是反鎖的，由我敲門告知我們是警察
      ，出示搜索票及證件，請屋內的人開門，裡面的人不開門
      ，但我們有從外面聽到，屋內的人有從屋內往窗外丟擲東
      西（後來知道是手機）的聲音，我有告知屋內的人，不開
      門將破門進入，後來隔了約5分鐘，才有人開門，貨櫃屋
      內有乙○○、子○○、丁○○及丁○○的太太4人在，是
      丁○○來開門，乙○○坐在床的旁邊，子○○坐在電視前
      茶几旁，丁○○的太太坐在床上，我們出示證件後就開始
      搜索，在桌子上看到電子磅秤1個、電視機旁邊有安非他
      命吸食器1組，還有一個小盒子，內裝有海洛因10包，在
      床舖上乙○○的手提包包內有注射針筒1支，另外在置物
      箱塑膠抽屜內找到安非他命2包、壓碎海洛因之膠膜3張、
      分裝匙2支、分裝袋1包，除了乙○○包包內的注射針筒外
      ，其餘東西丁○○都說是他的，後來我們到貨櫃屋外面後
      面的草叢搜索他們從屋內丟擲的東西，只有找到1支手機
      ，後來乙○○說手機是他的，查獲乙○○、丁○○之後，
      我們在貨櫃屋內有將他們兩人分開初步訊問，我問乙○○
      ，是否來這裡賣毒品，他說他是跟子○○來這裡當丁○○
      的證婚人，問他手提包內的注射針筒做何用，他說是用來
      注射海洛因用，我問他有無販賣毒品海洛因、安非他命，
      他說沒有，後來我有問丁○○，有無販賣毒品，乙○○有
      無賣毒品給他，丁○○說他有向乙○○購買毒品海洛因及
      安非他命，我再問他有無販賣毒品與其他人，他說他是自
      己吸食，自己用的，我對丁○○說車上已經有查獲己○○
      、辛○○，有人指稱是向丁○○購買毒品海洛因，丁○○
      辯稱他沒有販賣，後來我們就將丁○○、乙○○、子○○
      帶回警局製作筆錄。我們出示證件要進行搜索時，丁○○
      的太太就癲癇發作，丁○○要求他要照顧他太太，他有拿
      一根湯匙給他太太咬著，約過了40分鐘，丁○○的太太情
      況比較緩和，我們再請丁○○將貨櫃屋內的違禁物自行交
      出，丁○○就將置物箱塑膠抽屜內打開給我們看，我們才
      查獲置物箱抽屜內的物品。（辯護人問：本案查獲的線索
      為何？）本件是線民提供線索的，內容是乙○○、丁○○
      販賣毒品海洛因、安非他命給不特定人，地點在中天停車
      場貨櫃屋。」等語，從而，本件係因警方掌握線索後，向
      本院聲請搜索票，因而查獲。證人庚○○即查獲警員於97
      年4月28日本院審判時結證：「當時是我帶班帶戊○○、
      癸○○、壬○○，我負責在隔壁大樓9樓窗戶旁邊用望遠
      鏡監看，用無線電或大哥大聯絡同去現場查獲事，我把看
      到有人到貨櫃屋現場，把去的情形聯絡同事，那時候是由
      我決定是否要抓，己○○、辛○○是監看之後，我決定要
      抓，抓到辛○○、己○○才到貨櫃屋去搜索，搜索是我同
      事先去，我後來才到，後來把相關的人帶回去分局問筆錄
      ，我負責問丁○○、乙○○、己○○筆錄。查獲當天原先
      是癸○○在下午3時許就開始監看，約有1小時之後，我去
      接癸○○的班，戊○○另外去借一輛機車，還有兩個義勇
      刑警跟癸○○、壬○○在廂型車上，剛開始我有看到1部
      自小客車停在貨櫃屋前面廣場最邊邊，車上下來兩個人，
      其中1個人是乙○○，另1個人我不認識，因為乙○○在案
      發之前不久有抓過他1次，後來他被交保，所以對他有印
      象，乙○○及另1名不詳男子上貨櫃屋2樓，我現在沒辦法
      確定到底有沒有人接他們上2樓，丁○○有從貨櫃屋進進
      出出，有出來灑水，又進入貨櫃屋，己○○是自己騎機車
      來停在貨櫃屋前面，停沒有多久就走了，己○○沒有進入
      貨櫃屋2樓，他只有到二樓樓梯口，有跟丁○○接觸，但
      看不出來他們在做什麼，己○○馬上就下樓騎機車離開，
      我覺得可疑就叫同事攔查，後來有監看到丁○○騎機車出
      去，我有下令要攔查，同事意見不合所以沒有攔，就讓丁○○走，沒多久約5到10分鐘，丁○○帶了1個也是騎機車
      的人來貨櫃屋，他們兩人的機車都停在貨櫃屋前面，騎機
      車的男子有上貨櫃屋2樓，丁○○有無上2樓，我不確定，
      我記不得，還有1部廂型車、轎車停在貨櫃屋前面，有下
      車，互相在交談，因為不清楚他們在做什麼，約經過了1
      、20分鐘，騎機車的男子從貨櫃屋出來，騎機車離開，我
      就請同事攔查，有抓到，後來才知道是辛○○，抓到己○○、辛○○之後，因為丁○○有出來在廣場灑水，又等了
      約10分鐘，丁○○又進去貨櫃屋2樓，我下令衝到貨櫃屋2
      樓，先不管在互相交談廂型車、轎車，戊○○、壬○○、
      癸○○三人一起衝入貨櫃屋2樓，我隔了約15分鐘才從9樓
      下來又繞了一段路才到查獲現場。」等語，因之，本件係
      警方先行查獲己○○、辛○○後，才執行搜索，方查獲被
      告乙○○、丁○○。
    4.警方查扣辛○○持有之第二級毒品甲基安非他命1包，扣
      案之第二級毒品甲基安非他命1包（毛重18公克、淨重17.
      4公克），經臺北縣政府警察局汐止分局偵查隊依臺灣尖
      端生技醫藥股份有限公司試劑初步檢驗結果，呈安非他命
      反應、K他命，有該隊查獲涉嫌毒品危害防制條例案毒品
      初步檢驗報告書附卷可憑，後經送臺灣檢驗科技股份有限
      公司檢驗結果，呈甲基安非他命陽性反應（檢出濃度甲基
      安非他命848148NG／ML，安非他命未檢出），有該公司96
      年8月11日CH／2007／71936號濫用藥物檢驗報告附卷可按
      ，因之辛○○所持有之第二級毒品應係甲基安非他命。
    5.警方查扣被告乙○○持有之2萬6千元。
  (三)犯罪事實3部分，
    1.被告丁○○於上開時地販賣第一級毒品海洛因予己○○之
      事實，業據證人己○○於96年7月27日之警詢時證述：「
      我於96年7月26日19時00分，在基隆市安樂區○○○路106
      之1號旁停車場因持有一級毒品海洛因為警方查獲。警方
      當時在查獲地埋伏，發現我騎機車前往基隆市安樂區○○○路106之1號旁山坡上（新中天交通公司）停車場，當我
      返還被查獲地時，警方將我攔下，問我是否前往該處購買
      毒品，我當時坦承並主動從右邊褲袋拿出所購買之一級毒
      品海洛因1小包交給警方。我約於96年7月26日18時55分，
      在基隆市安樂區○○○路106之1號旁山坡上（新中天交通
      公司）停車場，我以新台幣1千元，向綽號『阿三』購買
      一級毒品海洛因1小包。我是以我的行動電話0000000000
      號打給綽號『阿三』0000000000號行動電話向他購買，才
      騎機車至該地交錢及取毒品。在基隆市安樂區○○○路10
      6之1號旁山坡上（新中天交通公司）停車場貨櫃屋樓梯，
      綽號『阿三』親自將毒品交給我並收取現金。綽號『阿三
      』之人現在有被警方查獲，經當場指認綽號『阿三』男子
      為丁○○無誤。」等語。
    2.證人即查獲之警員戊○○、庚○○上開結證查獲之經過等
      情。
    3.警方在己○○身上查扣第一級毒品海洛因1包，扣案之第
      一級毒品海洛因1包經送法務部調查局鑑定結果，含第一
      級毒品海洛因成分，1包淨重0.21公克，有該局96年8月19
      日調科壹字第09623062450號鑑定書1紙附卷可稽。
    4.警方查扣被告丁○○持有之1千元、分裝匙2支、分裝袋1
      包、壓碎海洛因用之膠膜3張、行動電話1支（WINII牌含
      0000000000號SIM卡）。
    5.0000000000（己○○所使用）、0000000000（丁○○所使
      用）號行動電話通聯紀錄。0000000000號行動電話通聯紀
      錄照顯示：於96年7月26日下午6時51分4秒播打000000000
      0號行動電話，共通話8秒，另0000000000號行動電話通聯
      紀錄顯示：於96年7月26日下午6時51分3秒至11秒接到000
      000000 0號之行動電話播入。足見證人己○○確有於上開
      時間以0000 000000號行動電話播打被告0000000000號行
      動電話聯絡。
    6.至證人己○○於96年7月27日偵訊時翻異前詞供稱：「我
      是96年7月26日晚上六點多我騎機車去找丁○○，當時他
      人在新中天交通公司的貨櫃屋樓梯間，我本來是要還他錢
      ，然後他說他那邊有海洛因，問我要不要，他就拿給我海
      洛因，我也順便還他一千元，我拿到海洛因後就離開，就
      被埋伏的警察抓到。96年6月中或底的某日，向他借了2次
      ，第1次借1千5百元已經還過，第2次跟第1次相距4、5天
      ，第2次我向他借了1千，也是在新中天交通公司的貨櫃屋
      向他借的。我拿來修自己汽車的輪胎，我的輪胎磨損很嚴
      重要換。因為不夠錢，所以後來沒有換。」，經核與被告
      丁○○於於96年7月27日偵訊時陳述：「（問：己○○昨
      天有無向你借錢？）沒有，他以前跟我借過5百、3百元，
      借過3、4次說要吃飯、加油，但他都已經還我。」、於97
      年01月15日本院審判時陳述：「「我上班的地方與他住的
      地方開車車程約1分鐘，己○○有時在桃園有時在台北上
      班，他是做攝影監視器材安裝的，有時候他上班前會打電
      話問我有沒有什麼事情，我會請他幫我買早餐，他有時候
      也會向我借錢，1千、3百、5 百的，大概2、3次，買早餐
      的錢我也沒有給他。己○○借的錢，有還過1次1千5百元
      ，剩下幾百元沒還，他有說要還，我說不用。1千5百元是
      96年6月間還的，（問：96年7月26日警察查獲當天，己○○有無還你錢？）沒有。」等情均不相符，洵無足取。
    7.證人丙○○雖於97年1月15日本院審判時結證：查獲當天
      在查獲現場，警察跟其父親丁○○已經從貨櫃屋樓上下樓
      ，準備要上警車，其有拿1千元給我父親乙節，惟查被告
      丁○○於97年7月27日入臺灣基隆看守所時帶入之現金為
      7211元，有該所97年5月14日第0000000000B號函及附件在
      卷可佐，自不得以證人丙○○之上開證詞，遽認被告丁○○並無此部分販賣第一級毒品之犯行。
  (四)此外，復有搜索票、搜索扣押筆錄、照片、通聯磁片3片、
    臺灣檢驗科技股份有限公司濫用藥物尿液檢驗報告、臺灣基
    隆看守所96年10月2日函、臺灣大哥大股份有限公司2008年6
    月4日書函暨附件、通聯紀錄、臺灣基隆地方法院檢察署96
    年度毒偵字第1759號被告己○○緩起訴處分書、96年度毒偵
    字第1757、2045號被告辛○○緩起訴處分書、現場圖、汐止
    分局證物鑑驗報告等在卷可稽。
  (五)綜上所述，被告乙○○、丁○○所辯，顯係飾詞圖卸，不足
    採信，事證明確，其等犯行至堪認定，應依法論科。
二、論罪科刑
  (一)核被告乙○○犯罪事實1所為，係犯毒品危害防制條例第4條
    第1項之販賣第一級毒品罪，犯罪事實2所為，係犯同條例第
    4條第2項之販賣第二級毒品罪；被告丁○○於犯罪事實3所
    為，係犯同條例第4條第1項之販賣第一級毒品罪。被告乙○○販賣第一、二級毒品前後所持有之第一、二級毒品，被告
    丁○○販賣第一級毒品前以所持有之第一級毒品，其等持有
    毒品之低度行為為購買毒品之高度行為所吸收，均不另論罪
    。
  (二)被告乙○○所犯上開2罪，犯意各別，罪名互異，應予分論
    併罰。
  (三)被告2人前曾受事實欄所載有期徒刑執行完畢之情形，有臺
    灣基隆地方法院檢察署刑案資料查註紀錄表、臺灣高等法院
    被告前案紀錄表在卷可憑，渠等於執行完畢後5年內，復故
    意為本件有期徒刑以上之刑之犯行，應依刑法第47條第1項
    之規定論以累犯，其法定刑死刑、無期徒刑部分依法不得加
    重，餘加重其刑。
  (四)被告丁○○經警查獲後，主動向警方供述向乙○○購買第一
    級毒品海洛因之情節，警方因而破獲乙○○販賣第一級毒品
    海洛因予丁○○之上情，有警訊筆錄附卷可考，依毒品危害
    防制條例第17條之規定減輕其刑，並依法先加後減之。
  (五)又被告乙○○前揭非法販賣海洛因、甲基安非他命之犯行，
    及被告丁○○前揭非法販賣海洛因之犯行，均為1包，金額
    為4千元、2萬6千元、1千元不等，且被告乙○○販賣甲基安
    非他命予辛○○、被告丁○○販賣海洛因予己○○後，隨即
    為警查獲，並未造成實害，又被告乙○○販賣海洛因予丁○○後亦遭警方查獲，是以被告之手段、情節尚非集團性之情
    形，惡性並非重大不赦，若以毒品危害防制條例第4條第1項
    、第2項所規定之法定本刑而科處最輕本刑無期徒刑、有期
    徒刑7年，實屬情輕法重，在客觀上尚足以引起一般之同情
    ，尚有堪資憫恕之處，本院認依被告之情狀，此部分所犯處
    以有期徒刑即足以懲儆，並可達防衛社會之目的者，故就被
    告前揭所犯販賣第一級毒品、販賣第二級毒品之罪，均爰依
    刑法第59條之規定酌量減輕其刑，並依法先加重後減輕之，
    被告丁○○部分併再減輕之。
  (六)爰審酌毒品戕害身心，此為眾所皆知之事，被告販賣海洛因
    、甲基安非他命予他人牟利，危害社會治安，販賣予辛○○
    、己○○後隨即為警查獲、所生之危害程序、犯罪所得數額
    ，被告犯罪後之態度等一切情狀，分別量處如主文所示之刑
    ，並就被告乙○○部分定其應執行之刑，以示懲儆。
  (七)扣案被告丁○○持有之第一級毒品海洛因10包（淨重0.67公
    克，不含包裝袋），為查獲之毒品，不問屬於犯人，均依毒
    品危害防制條例第18條第1項前段之規定沒收銷燬之。扣案
    裝置上開第一級毒品海洛因之包裝袋10個、分裝匙2支、分
    裝袋1包、膠膜3張、行動電話1支（WINII牌含0000000000號
    SIM卡1張），係被告丁○○所有，且為供犯本件販賣毒品犯
    罪所用之物，應依毒品危害防制條例第19條第1項規定，併
    予宣告沒收。另未扣案被告乙○○販賣第一級毒品之所得4
    千元、又扣案販賣第二級毒品之所得2萬6千元，扣案被告丁○○販賣第一級毒品之所得1千元，應依毒品危害防制條例
    第19條第1項規定，宣告沒收，其中未扣案4千元部分，如全
    部或一部不能沒收時，應以被告乙○○財產抵償之。至扣案
    注射針筒1支（被告乙○○所有供施用第一級毒品所用之物
    ）、注射針筒3支（被告丁○○所有供施用第一級毒品所用
    之物）、玻璃球吸食器3個、洋酒瓶吸食器1組（均為被告丁○○所有供施用第二級毒品所用之物）、行動電話3支（被
    告乙○○所有）、電子磅秤1台（被告丁○○供稱係被告乙○○所有）、甲基安非他命2包（無主物），尚無證據證明
    與本件販賣第一級毒品、販賣第二級毒品有關，自不得在
    被告乙○○販賣第一級毒品、販賣第二級毒品、被告丁○○
    販賣第一級毒品項下宣告沒收，併此敘明。
、據上論斷，應依刑事訴訟法第299條第1項前段，毒品危害防
    制條例第4條第1項、第2項、第17條、第18條第項前段、第
    19條第1項，刑法第11條、第47條第1項、第59條、第51條第
    5款、第9款，判決如主文。
本案經檢察官甲○○到庭執行職務。
中    華    民    國    97    年    7     月    15    日
                  刑事第三庭審判長法  官  鄭景文
                                  法  官  林淑鳳
                                  法  官  黃永定
以上正本證明與原本無異。
如不服本判決應於收受本判決後10日內向本院提出上訴書狀，其
未敘述上訴理由者，並得於提起上訴後10日內向本院補提理由書
狀（均須按他造當事人之人數附繕本）「切勿逕送上級法院」。
中    華    民    國    97    年    7     月    15    日
                                  書記官  李繼業
附錄論罪法條：
毒品危害防制條例第4條第1、2項：
    製造、運輸、販賣第一級毒品者，處死刑或無期徒刑；處無
    期徒刑者，得併科新臺幣1千萬元以下罰金。
    製造、運輸、販賣第二級毒品者，處無期徒刑或7年以上有期
    徒刑，得併科新臺幣7百萬元以下罰金。


司法院資訊處製作；財團法人民間司法改革基金會備份。
